【裁判字號】    98,聲,367
【裁判日期】    980629
【裁判案由】    發還擔保金
【裁判全文】
臺灣彰化地方法院民事裁定  98年度聲字第367號
  聲  請  人  聯邦商業銀行股份有限公司
 （即債權人）
  法定代理人  甲○○
  代  理  人  丙○○
  相  對  人  乙○○
 （即債務人）
上列聲請人聲請發還擔保金事件，本院裁定如下：
    主      文
本院九十七年度存字第一九五六號提存事件聲請人所提存之擔保
金中央政府建設公債九十六年度甲類第一期登錄債券，金額新台
幣壹拾萬元，准予發還。
    理      由
一、按訴訟終結後，供擔保人證明已定20日以上之期間，催告受
    擔保利益人行使權利而未行使者，或法院依供擔保人之聲請
    ，通知受擔保利益人於一定期間內行使權利並向法院為行使
    權利之證明而未證明者，法院應依供擔保人之聲請，以裁定
    命返還其提存物，民事訴訟法第 104條第1項第3款定有明文
    。另依同法第 106條規定，上開規定於其他依法令供訴訟上
    之擔保者準用之。
二、本件聲請意旨略以：聲請人與相對人間請求清償債務事件，
    前依鈞院97年度裁全字第3548號民事裁定，曾提供面額新台
    幣 100,000元之中央政府建設公債96年度甲類第一期登錄債
    券為擔保，並以鈞院97年度存字第1956號提存事件提存，而
    聲請鈞院以97年度執全字第1729號對相對人之財產實施假扣
    押強制執行在案。茲因聲請人之債權已受償，無續行假扣押
    之必要，聲請人已聲請撤銷上開假扣押裁定，並撤回假扣押
    之執行，且定21日期間催告受擔保利益人即相對人行使權利
    而未行使，為此，爰依民事訴訟法第 104條第1項第3款聲請
    發還上開擔保金等語。
三、經查：聲請人主張之事實，業據其提出本院97年度裁全字第
    3548號民事裁定、97年度存字第1956號提存書、本院98年度
    裁全字第 915號民事裁定及其確定證明書、本院民事執行處
    中華民國98年04月06日彰院賢97執全甲字第1729號函、郵局
    存證信函及掛號回執等影本為證，復經本院依職權調取本院
    97年度裁全字第3548號假扣押事件、97年度存字第1956號擔
    保提存事件、97年度執全字第1729號假扣押執行事件及98年
    度裁全字第 915號撤銷假扣押事件等卷宗查核無訛。聲請人
    於訴訟終結即撤回對相對人之執行後，撰發存證信函定21日
    之期間催告相對人於該期間內對聲請人行使權利，惟相對人
    於收受該催告函迄今仍未行使權利，揆諸上揭說明，聲請人
    聲請返還本件提存物，核無不合，應予准許。
四、依首揭規定，裁定如主文。
中    華    民    國    98    年    6     月    29    日
                        民事第二庭法  官  邱月嬌
以上正本係照原本作成。
如對本裁定抗告，須於裁定送達後10日內向本院提出抗告狀（須
附繕本）。
中    華    民    國    98    年    6     月    30    日
                                  書記官  呂雅惠


司法院資訊處製作；財團法人民間司法改革基金會備份。
